臺灣臺北地方法院刑事判決　　　　　　　96年度訴字第1540號
公　訴　人　臺灣臺北地方法院檢察署檢察官
被　　　告　甲○○
上列被告因違反毒品危害防制條例案件，經檢察官提起公訴（96
年度毒偵字第2168號），本院合議庭依被告於本院準備程序進行
中為有罪之陳述，裁定由受命法官獨任以簡式審判程序審理，判
決如下：
    主    文
甲○○施用第一級毒品，累犯，處有期徒刑壹年貳月。
    犯罪事實
一、甲○○前因施用第二級毒品安非他命案件，經本院於民國91
    年7月26日以91年度毒聲字第1460號裁定送觀察勒戒處所觀
    察、勒戒，因無繼續施用毒品之傾向，由台灣台北地方法院
    檢察署檢察官於91年8月12日以91年度毒偵字第1502號為不
    起訴處分確定。復因施用第二級毒品安非他命案件，經本院
    於91年12月25日以91年度毒聲字第2588號裁定送觀察勒戒處
    所觀察、勒戒後，因認有繼續施用毒品之傾向，再經本院於
    92年2月10日以92年度毒聲字第243號裁定令入戒治處所施以
    強制戒治，嗣甲○○因經戒治所評定合格，認無繼續戒治之
    必要，由本院於92年12月4日以92年度毒聲字第2046號裁定
    停止戒治，所餘戒治期間，付保護管束（甲○○因毒品危害
    防制條例修正而於93年1月9日出所），前揭施用第二級毒品
    安非他命犯行，另經本院於92年2月10日以92年度簡字第430
    號判決判處有期徒刑4月確定，於93年5月8日執行完畢。復
    因施用第一級、第二級毒品案件，分別經本院以94年度訴字
    第462號判決判處有期徒刑1年及10月，應執行有期徒刑1年8
    月確定，而於96年1月31日執行完畢。詎其仍基於施用第一
    級毒品海洛因、第二級毒品甲基安非他命之犯意，於96年6
    月4日某時在貴陽路、西昌街口之公廁內，將毒品放置在香
    菸內之方式施用安非他命，又接續於同年月5日某時，在相
    同地點以相同方法同時施用海洛因及安非他命，嗣於96年6
    月5日晚間7時30分許為警查獲。
二、案經台北市政府警察局萬華分局報告台灣台北地方法院檢察
    署檢察官偵查起訴。
    理    由
一、按本件被告張光穎所犯係死刑、無期徒刑、最輕本刑為3年
    以上有期徒刑以外之罪，其於準備程序就前揭被訴事實為有
    罪之陳述，經受命法官告知簡式審判程序之旨，並聽取其與
    公訴人之意見後，本院認無不得或不宜改依簡式審判程序進
    行之處，爰依刑事訴訟法第273條之1第1項、第284條之1，
    裁定本件由受命法官獨任進行簡式審判程序。
二、訊之被告甲○○對於前揭犯罪事實坦承不諱，而被告為警查
    獲時所採集之尿液，經送台灣尖端先進生技醫藥股份有限公
    司為濫用藥物尿液檢驗，證明被告有施用第一級與第二級毒
    品之事實，此有台灣尖端先進生技醫藥股份有限公司96年6
    月15日出具之濫用藥物檢驗報告1份在卷可稽，足認被告自
    白與事實相符，是本件事證已臻明確，被告犯行堪予認定，
    自應依法論科。
二、按海洛因與安非他命為毒品危害防制條例第2條第2項第1款
    、第2款所規定之第一級與第二級毒品。被告施用海洛因、
    安非他命之行為，係犯同條例第10條第1項、第2項之施用第
    一級、第二級毒品罪。另按數行為於同時同地或密切接近之
    時地實施，侵害同一之法益，各行為之獨立性極為薄弱，依
    一般社會健全觀念，在時間差距上，難以強行分開，在刑法
    評價上，以視為數個舉動之接續施行，合為包括之一行為予
    以評價，較為合理，則屬接續犯，而為包括之一罪，最高法
    院86年台上字第3295號判例可資參照。足見「接續犯」之成
    立，係以時、空密接性為前提要件，即透過對於同一法益之
    同種類侵害行為繼續不間斷之實行，業已稀釋個別行為之獨
    立性，致使刑法評價時將之視為單一、整體之犯罪行為，以
    符合社會一般人對於行為概念之認知，並與行為人之犯罪目
    的相互結合；是被告前後2次吸食安非他命之行為，客觀上
    乃於密切接近之時間以及相同地點實施，且侵害同一之法益
    ，各行為之獨立性極為薄弱，依一般社會通念，以視為數個
    舉動之接續施行，合為包括之一行為予以評價，較為合理，
    屬接續犯，應為吸食第二級毒品包括之一罪。又被告以一行
    為而觸犯吸食第一級毒品及第二級毒品2罪名，為想像競合
    犯，應依刑法第55條規定，從一重之吸食第一級毒品罪處斷
    。另被告有前開有期徒刑執行完畢之紀錄，此有台灣高等法
    院被告前案紀錄表1份在卷可參，被告於5年內故意再犯本件
    有期徒刑以上之罪，應依刑法第47條第1項之規定論以累犯
    ，並加重其刑。爰審酌被告曾因施用毒品而觸法，經觀察勒
    戒並強制戒治釋放後，復再次施用毒品，施用及持有毒品對
    個人身心戕害甚鉅，然審酌其犯罪之動機、目的、所受之刺
    激、手段、智識程度及所生危害及犯後坦承犯行之態度等一
    切情狀，量處如主文所示之刑。
三、據上論斷，應依刑事訴訟法第273條之1第1項、第284條之1
    、第299條第1項前段，毒品危害防制條例第10條第1項、第2
    項，刑法第55條、第47條第1項規定，判決如主文。
本案經檢察官李建論到庭執行職務。
中　　華　　民　　國　　96　　年　　12　　月　　28　　日
             　　 刑事第一庭  法　官　蘇嘉豐
以上正本證明與原本無異。
如不服本判決，應於判決送達後10日內向本院提出上訴狀（應抄
附繕本）。
                              書記官　蘇靜紅
中　　華　　民　　國　　96　　年　　12　　月　　28　　日
附錄本案論罪科刑所適用法條全文：
毒品危害防制條例第10條
施用第一級毒品者，處6月以上5年以下有期徒刑。
施用第二級毒品者，處3年以下有期徒刑。
